臺灣高等法院臺中分院刑事判決　　　　 100年度上訴字第67號
上　訴　人　臺灣南投地方法院檢察署檢察官
上　訴　人
即　被　告　蘇明建
選任辯護人　張國楨律師
上　訴　人
即　被　告　陳正國
選任辯護人　張崇哲律師
　　　　　　鄭弘明律師
上　訴　人
即　被　告　辜崇修
　　　　　　林　俊
上二人共同
指定辯護人　本院公設辯護人賴泰鈞
上列上訴人等因被告等違反毒品危害防制條例案件，不服臺灣南
投地方法院99年度訴字第332號中華民國99年10月8日第一審判決
（起訴案號：臺灣南投地方法院檢察署99年度偵字第560、1653
、1957號），提起上訴，本院判決如下：
    主    文
一原判決關於蘇明建有罪部分、林俊於98年7月30日21時9分許販
  賣愷他命予廖芳卿一次及定應執行刑部分，均撤銷。
二蘇明建轉讓第三級毒品，處有期徒刑玖月。
三林俊犯如附表二編號１所示之罪，處如附表二編號１所示
  之主刑及從刑。
四其他上訴駁回。
五林俊上開撤銷改判部分所處之刑與上訴駁回部分所處之刑，主
  刑部分應執行有期徒刑伍年月。
    犯罪事實
一、林俊於民國97年間，曾犯竊盜罪，經臺灣南投地方法院97年
    度投刑簡字第466號案判處有期徒刑3月確定，並於97年12月
    22日執行完畢。詎其猶不知悔改，復與蘇明建、陳正國、辜
    崇修均明知愷他命（Ketamine，俗稱K他命）係屬毒品危害
    防制條例第2條第2項第3款所列管之第三級毒品，依法不得
    轉讓、販賣，竟各自基於販賣第三級毒品以營利或轉讓第三
    級毒品之犯意，而各自為下列販賣或轉讓第三級毒品愷他命
    之行為。陳正國另明知MDMA（俗稱搖頭丸）、MDA均屬毒品
    危害防制條例第2條第2項第2款所列管之第二級毒品，不得
    非法持有，亦知愷他命、硝甲西泮（俗稱一粒眠）均屬毒品
    危害防制條例第2條第2項第3款所列管之第三級毒品，不得
    非法持有純質淨重20公克以上，卻仍基於持有第二級毒品及
    第三級毒品純質淨重20公克以上之犯意，而為下列持有第二
    級及第三級毒品之行為：
(一)、蘇明建基於轉讓第三級毒品之犯意，於98年8月5日16時許，
    在其位於南投縣竹山鎮○○路103巷8號住處，無償轉讓第三
    級毒品愷他命約3公克予其前女友林雅萍施用。
(二)、辜崇修基於販賣第三級毒品以營利之犯意，於附表一所示之
    時間、地點，以如附表一所示之方式，分別販賣第三級毒品
    予林泰澍、陳成琦（兩人合買）一次，郭文龍、江禎育（兩
    人合買）一次、陳成琦一次，合計三次得款共新臺幣（下同
    ）5700元。
(三)、林俊基於轉讓第三級毒品之犯意，於99年1月11日13時26分
    許，以其所有持用之0000000000號行動電話，與蔡子凱持用
    之0000000000號行動電話聯絡無償轉讓愷他命之事宜後，旋
    即至南投縣竹山鎮○○路○段98巷65號前，無償轉讓第三級
    毒品愷他命約5公克予蔡子凱施用。
(四)、林俊基於販賣第三級毒品以營利之犯意，以其所有持用之00
    00000000號、0000000000號行動電話為販毒聯絡工具，於附
    表二所示之時間、地點，以如附表二所示之方式，分別販賣
    第三級毒品予廖芳卿五次，柯添益三次、李勝翔三次，合計
    十一次得款共3萬1800元。
(五)、陳正國基於轉讓第三級毒品之犯意，於98年8月5日21時許，
    在其停放於南投縣南投市菜市場附近樓下之TOYOTA廠牌自用
    小客車內，無償轉讓內摻有愷他命之香煙一支（愷他命份量
    僅供施用一次，淨重未逾20公克）予其友人郭欣施用。
(六)、陳正國基於持有第二級及第三級毒品之犯意，於99年2月3日
    上午8時前之不詳時日，受名為「蔡明杰」之男子之託保管
    如附表三所示之第二級毒品MDMA（即搖頭丸）、MDA及第三
    級毒品愷他命、硝甲西泮（即一粒眠）後，即未經許可而同
    時非法持有之。
(七)、嗣經警於99年2月3日上午8時許，在陳正國位於南投縣竹
    山鎮橫街54號住處搜索，扣得陳正國持有之MDMA（即搖頭丸
    ）1顆、MDA1.5顆、一粒眠8顆，於99年2月3日上午8時5分
    許，在林泰澍位於南投縣竹山鎮○○路96號住處搜索，查獲
    陳正國正在該處，並扣得陳正國持有之愷他命1包（毛重約1
    00.52公克），於99年2月3日上午8時20分許，在林俊位於
    南投縣竹山鎮○○路○段98巷65號居處，搜索查獲林俊，並
    扣得林俊所有供前開轉讓及販賣愷他命用之SONY ERICSSON
    牌行動電話機具1支（含0000000000號SIM卡1片）、夾鍊袋1
    疊。
二、案經臺灣南投地方法院檢察署檢察官指揮彰化憲兵隊、彰化
    縣政府警察局刑警大隊及行政院海岸巡防署雲林查緝隊偵查
    後起訴。
    理    由
壹、證據能力部分：
一、按被告以外之人於審判外之陳述，雖不符刑事訴訟法第159
    條之1至之4等四條之規定，而經當事人於審判程序同意作為
    證據，法院審酌該言詞陳述或書面陳述作成時之情況，認為
    適當者，亦得為證據，當事人、代理人或辯護人於法院調查
    證據時，知有刑事訴訟法第159條第1項不得為證據之情形，
    而未於言詞辯論終結前聲明異議者，視為有前項之同意。同
    法第159條之5定有明文。本案證人林泰澍、陳成琦、郭文龍
    、江禛育、蔡子凱、廖芳卿、柯添益、李勝翔、郭欣等人於
    警詢時之陳述，其性質屬於證人於審判外之陳述，而為傳聞
    證據，且查無符合刑事訴訟法第159條之1至之4等四條之情
    形，原雖無證據能力，然上開供述證據內容，業經本院審理
    時予以提示並告以要旨，且經檢察官及被告辜重修、林俊、
    陳正國及辯護人等表示意見，當事人已知上述供述證據乃傳
    聞證據，卻均未表示無證據能力，本院審酌上開供述證據作
    成時，並無人情施壓或干擾，亦無不當取供之情形，認為以
    之作為本案之證據亦屬適當，而有證據能力。
二、被告以外之人於偵查中向檢察官所為之陳述，除顯有不可信
    之情況者外，得為證據，刑事訴訟法第159條之1第2項定有
    明文。偵查中對被告以外之人所為之偵查筆錄，或被告以外
    之人向檢察官所提之書面陳述，性質上均屬傳聞證據，惟現
    階段刑事訴訟法規定檢察官代表國家偵查犯罪、實施公訴，
    依法其有訊問被告、證人及鑑定人之權，證人、鑑定人且須
    具結，而實務運作時，檢察官偵查中向被告以外之人所取得
    之陳述，原則上均能遵守法律規定，不致違法取供，其可信
    度極高，是以被告以外之人前於偵查中所為之證述，除反對
    該項供述得具有證據能力之一方，已釋明「顯有不可信之情
    況」之理由，且於審判中已主張詰問該被告以外之人，而未
    獲詰問的機會外，不宜遽指該證人於偵查中之陳述不具證據
    能力。本案證人林泰澍、陳成琦、郭文龍、江禛育、蔡子凱
    、廖芳卿、柯添益、李勝翔、郭欣等人於偵查中具結所為之
    證述，被告辜重修、林俊、陳正國三人及辯護人等均未提及
    有何顯不可信之情況，自均具有證據能力。
三、按司法警察機關依法定程序執行監聽取得之錄音，係以錄音
    設備之機械作用，真實保存當時通訊之內容，如通訊一方為
    受監察人，司法警察在監聽中蒐集所得之通訊者對話，若其
    通話本身即係被告進行犯罪中構成犯罪事實之部分內容，自
    與所謂「審判外之陳述」無涉，應不受傳聞法則之規範，當
    然具有證據能力。至司法警察依據監聽錄音結果予以翻譯而
    製作之監聽譯文，屬於文書證據之一種，於被告或訴訟關係
    人對其譯文之真實性發生爭執或有所懷疑時，法院固應依刑
    事訴訟法第165條之1第2項規定，以適當之設備，顯示該監
    聽錄音帶之聲音，以踐行調查證據之程序，俾確認該錄音聲
    音是否為通訊者本人及其內容與監聽譯文之記載是否相符，
    或傳喚該通訊者，或依其他法定程序，為證據調查。倘被告
    或訴訟關係人對該通訊監察譯文之真實性並不爭執，即無勘
    驗辨認其錄音聲音之調查必要性，法院於審判期日如已踐行
    提示監聽譯文供當事人辨認或告以要旨，使其表示意見等程
    序並為辯論者，其所為之訴訟程序即無不合（參最高法院97
    年度台上字第5940號判決意旨參見）。本件對於被告林俊所
    有持用之0000000000、0000000000號行動電話所為之通訊監
    察譯文，經本院於審理中提示並告以要旨而為調查時，被告
    林俊、蘇明建（亦曾以0000000000號行動電話與林雅萍聯絡
    轉讓第三級毒品之事宜）與辯護人等均未表示爭執，自均有
    證據能力。
四、除法律另有規定外，實施刑事訴訟程序之公務員因違背法定
    程序取得之證據，其有無證據能力之認定，應審酌人權保障
    及公共利益之均衡維護，刑事訴訟法第158條之4定有明文。
    本案所引用之非供述證據，並無證據證明係實施刑事訴訟程
    序之公務員違背法定程序所取得，且經本院於審理中提示並
    告以要旨而為調查時，檢察官及被告四人、辯護人等均未表
    示無證據能力，自應認均具有證據能力。
貳、認定犯罪事實之證據及理由：
甲、被告蘇明建部分經查：
(一)、被告蘇明建對於前揭時地無償轉讓愷他命予林雅萍一次之行
    為，已於警詢、檢察官偵訊、原審及本院審理中自白不諱（
    參警卷一第4頁、第560號偵卷第189、251-252頁、原審卷第
    24、91、375頁、本院卷第198頁筆錄），核與證人林雅萍於
    99年8月18日在原審審理中所具結證述之情節相符（參原審
    卷第193頁筆錄），且被告蘇明建於99年8月18日在原審審理
    中供稱：「第二通譯文，她打電話給我說愷他命給她，她有
    先打電話問我說我那邊有沒有，我說有啊，妳要多少，（她
    說）你跟我講說你那邊有多少？我可以多拿一點，我才又回
    答說，那天叫妳多拿一點妳就不要，8月4日那天她有來住我
    家，也有說到茶葉的事情，問題是我愷他命給她沒有收錢，
    8月5日給她愷他命是在我家，她剛睡醒時我給她的，她說要
    帶去上班時間玩的，我就給她了，也沒有跟她收錢。」等語
    （參原審卷第196頁筆錄），此與其以0000000000號行動電
    話（此電話為被告林俊所有）於98年8月4日6時4分9秒與林
    雅萍持用之0000000000號行動電話有如下之對話內容：【B
    （林雅萍）：喂。A（被告蘇明建）：妳要多少。B：我怎麼
    知道你要給我多少。A：妳都不早說，每次都這樣，前天叫
    妳拿妳又不要。B：不要，我說我的份而已啦。A：喔好啦。
    B：我說我要的而已。A：好啦。B：我的而已，夠嗎。A：恩
    。】相符（參警卷一第3頁背面監聽譯文）。
(二)、綜上，可信被告蘇明建此部分之自白為真，堪以採信，其轉
    讓第三級毒品愷他命予林雅萍一次之行為，事證已臻明確，
    犯行應堪認定。
乙、被告辜崇修部分經查；
(一)、被告辜崇修對於販賣第三級毒品愷他命予林泰澍、陳成琦（
    兩人合買）一次，郭文龍、江禎育（兩人合買）一次、陳成
    琦一次，合計三次得款共5700元等事實，已於檢察官偵訊（
    99年4月22日該次，參第560號偵卷第338-339頁筆錄）、原
    審及本院審理中自白不諱（參原審卷第91、227-229、375頁
    、本院卷第199頁筆錄），核與證人林泰澍於警詢、偵查
    中之證述（參第754號他卷二第79-80頁、第560號偵卷第240
    頁筆錄）、證人陳成琦於警詢、偵查中之證述（參警卷二
    第26-32頁、第754號他卷一第178頁、第560號偵卷第322-32
    4頁筆錄）、證人江禎育於警詢、偵查中之證述（參第560
    號偵卷第309-310、第315-316頁筆錄）、證人郭文龍於警
    詢、偵查中之證述（參第560號偵卷第216-218、第223頁筆
    錄）大致相符，並有證人林泰澍、陳成琦、郭文龍、江禎育
    指認被告辜崇修之彰化縣政府警察局指認犯罪嫌疑人紀錄表
    暨被指認人照片一覽表共4紙附卷可憑（參警卷一第250頁、
    警卷二第33頁、第21頁、第560號偵卷第311頁）。
(二)、按販賣第三級毒品愷他命係違法行為，非可公然為之，而愷
    他命亦無公定價格，係可任意分裝增減分量，且每次買賣之
    價格、數量，亦隨時依雙方之關係深淺、資力、需求量、對
    行情之認知、來源是否充裕、查緝是否嚴緊、購買者被查獲
    時供述購買對象之可能風險之評估等因素，而異其標準，機
    動調整，非可一概論之。從而販賣之利得，除非經行為人詳
    細供出各次所販賣之毒品之進價及售價，且數量俱臻明確外
    ，實難察得其交易實情，然販賣者從價差或量差中牟利，方
    式雖異，惟其販賣行為在意圖營利則屬同一。從而，舉凡有
    償交易，除足以反證其確係另基於某種非圖利本意之關係外
    ，通常尚難因無法查悉其精確之販入價格，作為是否高價賣
    出之比較，諉以無營利之意思而阻卻販賣犯行之追訴，致知
    過坦承者難辭重典，飾詞否認者反得逞僥倖，而失情理之平
    。被告辜崇修與林泰澍、陳成琦、郭文龍、江禎育並非至親
    ，倘非有利可圖，自無平白甘冒觸犯重罪之風險而販賣愷他
    命予渠等之理，足認被告辜崇修主觀上確有營利之意圖甚明
    。被告辜崇修為如附表一所示之販賣愷他命行為，事證均已
    臻明確，犯行均堪認定。
丙、被告林俊部分經查：
(一)、被告林俊對於前揭時地無償轉讓愷他命予蔡子凱一次之行為
    ，已於警詢、原審及本院審理中自白不諱（參警卷一第115
    頁背面、原審卷第91、375頁、本院卷第199頁背面筆錄），
    核與證人蔡子凱於警詢、偵查中之證述（參警卷二第60頁背
    面、第62頁背面、第754號他卷一第224頁筆錄）大致相符，
    並有證人蔡子凱指認被告林俊之彰化縣政府警察局指認犯罪
    嫌疑人紀錄表暨被指認人照片一覽表1紙（參警卷二第65頁
    ）、員警於99年1月11日在被告林俊位於南投縣竹山鎮○○
    路○段98巷65號居處前之搜證照片13張（參警卷二第72-78頁
    ）、證人蔡子凱持用之行動電話翻拍照片2張，內有被告林
    俊所有持用之0000000000號行動電話號碼（參警卷二第80頁
    ）在卷可佐，及扣案之SONY ERICSSON牌行動電話機具1支（
    含0000000000號SIM卡1片）、夾鍊袋1疊足憑。
(二)、被告林俊對於販賣如附表二所示之愷他命予廖芳卿五次、李
    勝翔三次等事實，已於警詢、偵查、原審及本院審理中自白
    不諱（參警卷一第105-118頁、第560號偵卷第141-142頁、
    原審卷第91、375頁、本院卷第200頁背面筆錄），核與證
    人廖芳卿於警詢、偵查中之證述（參警卷一第375-385頁、
    第754號他卷一第293-296頁筆錄）、證人李勝翔於警詢、
    偵查中之證述（參警卷一第416-418頁、第754號他卷一第19
    4-196頁筆錄）大致相符，並有證人廖芳卿及李勝翔指認被
    告林俊之彰化縣政府警察局指認犯罪嫌疑人紀錄表暨被指認
    人照片一覽表共2紙（參警卷一第386、419頁）、被告林俊
    所有持用之0000000000、0000000000號行動電話通訊監察譯
    文（與證人廖芳卿對話部分參警卷一第377-378、381、382
    頁，與證人李勝翔對話部分參警卷一第417-418頁）在卷可
    佐，及扣案之SONY ERICSSON牌行動電話機具1支（含000000
    0000號SIM卡1片）、夾鍊袋1疊足憑。
(三)、被告林俊對於販賣如附表二所示之愷他命予柯添益三次部分
    ，均矢口否認，辯稱：伊之前所以承認有販賣是為了要交保
    云云。惟查：
  1.證人柯添益於99年2月3日在警詢中證稱：「0000000000號
    行動電話是林心惠所申請而由我使用。」、「（問：警方提
    示通訊監察譯文及播放音檔，99年1月10日凌晨2時43分、2
    時48分，0000000000號行動電話與0000000000號行動電話之
    對話內容【B（證人柯添益）：等一下打給你啦。A（被告林
    俊）：蛤。B：沒有啦，在你家跟建生（音譯）說的那個啦
    。A：什麼啦。B：給建生說的哪個阿。A：說什麼。B：在你
    家玩的那種拉。A：嘿。B：嘿，等一下人家要那個啦，我等
    一下打給你啦。A：好啦。A：喂。B：你出來咧啦，拿那個
    阿。A：好啦，你在我家外面喔。B：嘿啦。A：好啦。】，
    內容中在你家玩的那種拉，係指何意？建生係指何人？）是
    我撥打電話給林俊要購買愷他命，建生是我的朋友，在你家
    玩的那種拉是說愷他命。」、「（問：該次你向林俊購買愷
    他命詳細交易數量金額為何？）購買愷他命1包，新臺幣400
    元。」、「（問：警方提示通訊監察譯文及播放音檔，99年
    1月10日18時45分，0000000000號行動電話與0000000000號
    行動電話之對話內容【A（被告林俊）：怎樣。B（證人柯添
    益）：大仔，那有夠嗎。A：甚麼有夠嗎。B：你拿給我這個
    阿。A：有拉。B：懶叫，幹你娘，這有嘛？這不是莊笑耶。
    A：鄉新屁股啦，裝這樣就裝這樣，你電話中再跟我講那耶
    。B：沒有啦，改天再講啦，姬芭你咧。】，內容中你拿給
    我這個阿係指何意？）是我跟林俊討論愷他命貨源問題，你
    拿給我這個阿，是說愷他命。」、「（問：該次你向林俊購
    買愷他命詳細交易數量金額為何？在何處交易？該次有無交
    易成功？）一樣是愷他命1包400元，在南投縣竹山鎮○○路
    燦坤3C旁。」等語（參第754號他卷一第228頁筆錄），於
    99年3月9日在警詢中證稱：「（問：警方提示通訊監察譯文
    及播放音檔，99年1月13日14時26分，0000000000號行動電
    話與0000000000號行動電話之對話內容【A（被告林俊）：
    怎樣。B（證人柯添益）：竹山喔。A：你誰。B：我誰，你
    不認識喔。A：靠爸喔，我手機換支沒記名字阿。B：在哪。
    A：我在臺中啦，要做什麼。B：你在臺中。A：你要那個喔
    。B：那個。A：你要那個喔啦。B：肥料阿。A：打給俊弘（
    音譯）啦。B：喔。A：喂，打給俊弘拉，我的肥料放在那裡
    啦。B：（模糊）。A：好啦。B：俊弘喔。A：俊弘拉。B：
    那你跑到臺中吃小（音譯）。A：好啦好啦，在忙。B：好啦
    。】，通話內容意思為何，內容中肥料係指何意？）該通是
    我與林俊之通話，通話內容是我要向他購買愷他命，內容中
    肥料係指毒品愷他命。」、「（問：林俊於筆錄中供稱該次
    你向他購買毒品愷他命1包數量3.5公克，金額2000元，且該
    次是由林峻宏與你進行毒品交易，是否實在？）不實在，因
    為當時我有去找林峻宏，不過林峻宏他沒有毒品愷他命，要
    我晚上再找林俊，後來隔日凌晨2時許，在林俊家外面有向
    林俊購買愷他命1包，數量3.5公克，金額2000元。」等語（
    參第560號偵卷第209-210頁筆錄），於99年3月9日在檢察
    官偵訊中具結證稱：「（問：警詢筆錄內附的通訊監察譯文
    ，你是否有看過？）有。」、「（問：第一通電話是你跟何
    人的對話？）是林俊。」、「（問：通話內容肥料係指何意
    ？）是指愷他命。」、「（問：你為何要打這通電話給林俊
    ？）我要向他買愷他命。」、「（問：林俊他供稱你要向他
    買愷他命，因為他的愷他命放在林峻宏處，叫你跟林峻宏聯
    絡買林俊的愷他命一事，林俊所言是否為真實？）不是這樣
    ，我會去找林峻宏是要拿會錢給林峻宏，他是互助會的會首
    。」、「（問：99年1月13日你打給林俊的這通電話，是你
    要跟林俊買愷他命，當天你有無跟林俊買到愷他命？）打這
    通電話當天並沒有買到愷他命，是後來才又聯絡。」、「（
    問：你何時才向林俊買到愷他命？）在99年1月14日凌晨2、
    3時許，交易毒品地點在竹山鎮林俊家旁邊大馬路，林俊拿
    愷他命交給我，我這次跟他買3.5公克的愷他命，金額是200
    0元，我當場把錢交給林俊，林俊再拿毒品愷他命給我。」
    等語（參第560號偵卷第212-213頁筆錄），於99年2月3日
    在警詢及99年3月9日在檢察官偵訊中均就所提供之12張照片
    中指認編號1之人為被告林俊（參第754號他卷一第232頁、
    第560號偵卷第214頁）。
  2.被告林俊於99年2月3日在檢察官偵訊中供稱：「00000000
    00及0000000000號電話都是我的，我有用這兩支電話賣愷他
    命，我自己一人賣，我因為家中窮才賣愷他命，交易地點在
    竹山及燦坤，我在電話中說的肥料是指愷他命。」等語（參
    第754號他卷二第199-200頁筆錄），於99年2月10日在警
    詢中供稱：「我是賣柯添益愷他命1小包3.5公克，金額2000
    元，交易地點是在我家竹山鎮○○路○段98巷65號前。」等
    語（參警卷一第109頁背面-110頁筆錄），於99年2月12日
    在檢察官偵訊中供稱：「（問：柯添益有幫你賣愷他命？）
    沒有，他是我朋友，他只是向我買愷他命。」等語（參第56
    0號偵卷第161頁筆錄），於原審準備程序及審理中對於起
    訴事實表示全部認罪（參原審卷第91、375頁筆錄），於
    提起上訴時，在上訴理由狀中僅記載「原審判決量刑確屬太
    重，懇請賜准從輕量刑」，並未提及其他事由（參本院卷第
    71頁）。
  3.雖然證人柯添益於99年2月3日在檢察官偵訊中具結證稱：
    「（問：你有無施用毒品？）之前有，是施用愷他命。」、
    「（問：你的愷他命來源？）向林俊要的。」、「（問：你
    在何時地向林俊要愷他命？）在竹山的燦坤。」、「（問：
    你向林俊要多少錢的愷他命？）大約400元的愷他命。」、
    「（問：拿愷他命的時間？）有兩次，是去年12月及今年1
    月。」、「（問：是否是在99年1月10日跟林俊拿過愷他命
    ？）沒有，是99年1月9日。」、「（問：另外一次是98年12
    月24日？）是。」、「（問：還有何補充？）因為不好意思
    跟林俊白拿愷他命，這兩次我有再拿400元給林俊。」等語
    （參第754號他卷第一第240-241頁筆錄），於100年2月24
    日在本院審理中具結證稱：「（問：你有跟林俊買過愷他命
    總共有幾次？）沒有跟他買過，我跟他是朋友關係，只是我
    去他家，看到放在床上有毒品，我自己跑過去拿來使用的，
    錢部分，是因為他像是我弟弟一樣，若是他身上沒有錢的話
    ，我會拿錢給他。」、「（問：你不是有在原審判決書附表
    三編號2所載時間有三次，分別第一次在99年1月10日凌晨2
    時48分許，在林俊竹山鎮○○路○段98巷65號住處附近跟林
    俊買400元的愷他命，第二次是在99年1月10日18時45分許，
    在竹山鎮○○路燦坤3C附近某處跟林俊買400元的愷他命，
    第三次是在99年1月14日凌晨2時、3時許，在林俊竹山鎮○
    ○路○段98巷65號住處附近跟林俊買2000元的愷他命，是不
    是有分別買了愷他命，有無此事？）沒有買。」、「（問：
    在99年1月10日凌晨2時48分許你有打行動電話給林俊，有被
    監聽，監聽內容就是你要向林俊買愷他命的內容，這部分有
    監聽譯文，你要如何說？提示監聽譯文及筆錄，並告以要旨
    ）那時候，我是拿錢給他，要他幫我買東西，是拿400元給
    他，這錢是要他幫我買吃的東西。」、「（問：99年1月10
    日18時45分許你也有同樣用行動電話與林俊通聯，有監聽譯
    文，是不是你跟林俊買400元愷他命的？提示監聽譯文及筆
    錄並告以要旨）不是買愷他命，我那時候，我與他是朋友關
    係，我是要他幫我買吃的東西。」、「（問：99年1月13日
    14時26分有電話通聯，有想要買，所以有在隔天99年1月14
    日凌晨2時多，向林俊買了一包數量3.5公克愷他命總價2000
    元，有無此事？提示監聽譯文及筆錄並告以要旨）那時候去
    找他，我是要繳納會錢，這是互助會的會錢。」等語（參本
    院卷第182-183頁筆錄）。惟(1)證人柯添益在檢官偵訊中亦
    承認有向被告林俊購買兩次愷他命，每次各400元，只是所
    講的時間98年12月24日、99年1月9日與其在警詢中所說的99
    年1月10日凌晨2時48分後、同日18時45分後不同，而被告林
    俊所使用之電話在98年12月及99年1月間既經監察通訊（參
    第754號他卷一第18-19頁筆錄），則被告林俊果於98年12月
    24日、99年1月9日有與證人柯添益交易愷他命，則於各當日
    依常情應會有電話聯絡舉動，但卷內卻查無渠二人該2日之
    聯絡監聽資料，參諸其當日在檢察官偵訊中改稱電話中所提
    到的「肥料」，是指「油料」（參第754號他卷一第253頁筆
    錄），而與其於警詢、99年3月9日偵訊中證稱及被告林俊於
    偵訊中供稱「肥料」是指愷他命（詳前述）明顯不符等，本
    院因認證人柯添益前揭在偵查中所說之購買日期應係隨口胡
    謅，不足採信，其購買時間，應以其於警詢中所言為正確。
    (2)證人柯添益於警詢及檢察官偵訊中，從未提及兩次交給被
    告林俊之400元，是要叫被告林俊買吃的東西，且於檢察官
    偵訊中就99年1月13日該通電話，明顯區分會錢是給林峻宏
    ，翌日是向被告林俊購買3.5公克2000元之愷他命，此與被
    告林俊於警詢、偵訊中之自白（詳前述）相符，參諸前揭99
    年1月10日之二通電話監聽譯文，內容並未提到買什麼吃的
    東西，倒是隱喻、簡略、彼此會意，與一般毒品交易之聯絡
    方式無異等情，本院因認證人柯添益前揭在本院所證僅係迴
    護被告林俊之詞，亦不足據為被告林俊有利之認定。
  4.被告林俊於99年2月3日被羈押後旋於99年2月12日經檢察官
    以無羈押之必要當庭釋放，並限制住居（參第506號偵卷第1
    58-164頁），雖然其於99年5月6日復因另案被羈押（參本院
    卷第91頁背面之臺灣高等法院被告前案紀錄表），惟於99年
    6月3日檢察官就本案起訴送審時，被告林俊在本案並無被羈
    押，其在本案承認犯罪，與其在另案被羈押是否准予交保，
    並無關連，被告林俊應無不知之理，是其謂在原審準備程序
    及審理中認罪，也是為了要請求交保，自與事實不符，況其
    於99年2月10日在警詢無法請求交保時，亦自白有賣3.5公克
    2000元之愷他命予證人柯添益，核諸證人柯添益之警詢、偵
    訊證述及前揭電話監聽譯文等證據，本院認被告林俊所辯僅
    係卸責之詞，不足憑採。
  5.此外，復有扣案之SONY ERICSSON牌行動電話機具1支（含000
    0000000號SIM卡1片）、夾鍊袋1疊足憑。
(四)、按販賣第三級毒品愷他命係違法行為，非可公然為之，而愷
    他命亦無公定價格，係可任意分裝增減分量，且每次買賣之
    價格、數量，亦隨時依雙方之關係深淺、資力、需求量、對
    行情之認知、來源是否充裕、查緝是否嚴緊、購買者被查獲
    時供述購買對象之可能風險之評估等因素，而異其標準，機
    動調整，非可一概論之。從而販賣之利得，除非經行為人詳
    細供出各次所販賣之毒品之進價及售價，且數量俱臻明確外
    ，實難察得其交易實情，然販賣者從價差或量差中牟利，方
    式雖異，惟其販賣行為在意圖營利則屬同一。從而，舉凡有
    償交易，除足以反證其確係另基於某種非圖利本意之關係外
    ，通常尚難因無法查悉其精確之販入價格，作為是否高價賣
    出之比較，諉以無營利之意思而阻卻販賣犯行之追訴，致知
    過坦承者難辭重典，飾詞否認者反得逞僥倖，而失情理之平
    。被告林俊與廖芳卿、李勝翔、柯添益並非至親，倘非有利
    可圖，自無平白甘冒觸犯重罪之風險而販賣愷他命予渠等之
    理，足認被告林俊主觀上確有營利之意圖甚明。被告林俊為
    如附表二所示之販賣愷他命行為，及無償轉讓愷他命予蔡子
    凱之行為，事證均已臻明確，犯行均堪認定。
丁、被告陳正國部分經查：
(一)、被告陳正國對於無償轉讓愷他命予郭欣一次部分，矢口否認
    ，辯稱：伊將摻有愷他命的香菸放在車上，是郭欣自己拿去
    抽的云云。惟查：
  1.證人郭欣於99年2月23日在警詢中證稱：「陳正國於98年8
    月5日21時許，在南投市市場附近我朋友大樓樓下，在陳正
    國所駕之TOYOTA車內，陳正國免費提供我施用1支摻有毒品
    愷他命之香菸。」等語（參警卷一第370頁筆錄），於99
    年2月23日在檢察官偵訊中具結證稱：「（問：陳正國是否
    在98年8月5日晚上9時許，在南投市菜市場樓下其豐田車內
    ，提供你1支愷他命的香菸？）是，那支香菸是陳正國無償
    給我的。」等語（參第560號偵卷第172頁筆錄），於99年
    8月18日在原審審理中具結證稱：「（問：你是否曾在98年8
    月5日晚上9點在南投市菜市場的樓下豐田車內，由陳正國提
    供一支含有愷他命的香煙給你？）是放在車上，我自己拿起
    來的。」、「（問：陳正國有跟你拿錢嗎？）沒有。」、「
    （問：陳正國當時在場嗎？）也在場。」、「（問：陳正國
    知道你拿愷他命的香煙嗎？）就放在陳正國的車上。」、「
    （問：陳正國知道你拿走的嗎？）知道。」、「（問：陳正
    國也知道，沒有跟你收錢，他是否同意請你？）他也沒說同
    意，是放在車子中間音響下面那邊，我自己順手就拿起來用
    了。」、「（問：陳正國作何表示？）沒有。」、「（問：
    如果陳正國不同意的話，你就是竊盜，他怎麼表示？）他沒
    說什麼。」、「（問：就任由你抽嗎？）我在陳正國的車上
    ，就想說不用錢，是他請客的。」、「（問：陳正國從頭到
    尾都沒有說什麼？）沒有。」、「（問：很開心的讓你吸嗎
    ？）就在那邊聊天這樣子。」（參原審卷第199-201、211頁
    筆錄）。
  2.被告陳正國於99年8月18日在原審審理中聽完證人郭欣之
    前揭證詞後供稱：「98年8月5日21時許，我停放在南投縣南
    投市菜市場樓下的豐田汽車車內確實置放摻有愷他命之香菸
    ，郭欣自我車內取走摻有愷他命的香菸吸用。」等語（參原
    審卷第211頁筆錄），於100年1月24日在本院準備程序中
    供稱：「（問：郭欣主動拿煙去抽的時候，你有無在旁邊？
    ）有。」、「（問：你的上訴狀有說，你對於郭欣的行為，
    基於彼此的友情，未置一詞，是否這樣子？）是。」、「（
    問：你既然是這樣的意思，而一句話都沒有說，這個意思，
    是不是就是默示或是同意要讓他抽這個煙？）就是我不知道
    他拿去抽，我也不知道這樣子就是轉讓，反正就是他自己拿
    的。」等語（參本院卷第107頁筆錄）。
  3.綜上可知：證人郭欣確實有在被告陳正國之豐田車內，抽吸
    1支被告陳正國所有摻有愷他命之香菸，當時被告陳正國在
    場看到，但並未表示意見，且與證人郭欣聊天。茲摻有愷
    他命之香菸屬違禁品，被告陳正國應無不知，依常情被告陳
    正國應是將之藏在不易遭人發覺之處，縱使放在自己車內，
    也不應是放在一眼就可觸及的地方，是以若非陳正國主動拿
    出請證人郭欣抽吸，證人郭欣應不可能自己翻找取得該支香
    菸，縱使證人郭欣係如被告陳正國所稱因為聞到愷他命味
    道而自行取用該支香菸（參本院卷第198頁背面筆錄），惟
    愷他命為第三級毒品，量微價高，與一般正常香菸之低廉價
    格，究不相同，是以證人郭欣於取用前，自無不知會被告陳
    正國同意之理，又縱使證人郭欣並未知會被告陳正國即自
    行抽吸，但被告郭正國明知該支香菸內有違禁毒品愷他命，
    並非可以隨便讓人抽吸，卻在旁目睹未予阻止，且與證人郭
    欣聊天，被告陳正國此舉顯示默認證人郭欣自行取用之行為
    ，而有意將該香菸贈與證人郭欣無訛。從而，本院認被告陳
    正國前揭所辯，僅係卸責之詞，不足採信。此外，並有證人
    郭欣指認被告陳正國之彰化縣政府警察局指認犯罪嫌疑人紀
    錄表暨被指認人照片一覽表在卷可佐（參警卷一第371頁）
    。
(二)、被告陳正國對於前揭時地持有如附表三所示之第二級毒品
    MDMA（即搖頭丸）、MDA及第三級毒品愷他命、硝甲西泮（
    即一粒眠）等事實，已於警詢、偵訊、原審及本院審理中自
    白不諱（參警卷一第172頁、第754號他卷二第135-136頁、
    原審卷第375頁、本院卷第201頁背面筆錄），並有扣案如附
    表三所示之第二級及第三級毒品足憑，而該些毒品經送鑑定
    結果，附表三編號１所示藥錠淨重0.32公克，驗餘淨重0.
    17公克，檢出二級毒品“3，4-亞甲基雙氧甲基安非他命”
    （MDMA；3，4-METHYLENEDIOXYMETHAMPHETAMINE俗稱搖頭丸
    ）、微量二級毒品“二亞甲基雙氧安非他命”（MDA；3，4-
    METHYLENEDIOXY-AMPHETAMINE）、三級毒品“愷他命”（
    Ketamine）等成分。附表三編號２所示藥錠總淨重0.34公
    克，驗餘總淨重0.09公克，亦檢出二級毒品“二亞甲基雙氧
    安非他命”（MDA；3，4-METHYLENEDIOXY-AMPHETAMINE）成
    分。附表三編號３所示藥錠總淨重1.5公克，驗餘淨重1.3
    1公克，檢出三級毒品“硝甲西泮（硝甲氮平）”（NIMETAZ
    EPAM）、微量三級毒品“愷他命”（Ketamine）等成分。
    附表三編號４所示細晶體檢出三級毒品“愷他命”（Ketam
    ine）成分，其驗前毛重100.52公克，總淨重99.32公克，驗
    餘總淨重99.19公克，驗前純質淨重約98.32公克，此有內政
    部警政署刑事警察局99年5月7日刑鑑字第0990054679號鑑定
    書在卷可證（參原審卷第70頁）。
(三)、綜上，本院認被告陳正國無償轉讓愷他命予證人郭欣，及非
    法持有如附表三所示毒品等行為，事證均已臻明確，犯行均
    堪認定。
、論罪科刑部分：
一、按MDMA（即搖頭丸）、MDA均屬毒品危害防制條例第2條第2
    項第2款所列管之第二級毒品，不得非法持有，愷他命、硝
    甲西泮（即一粒眠）均屬毒品危害防制條例第2條第2項第3
    款所列管之第三級毒品，依法均不得轉讓、販賣，亦不得持
    有超過純質淨重超過20公克以上。故核被告蘇明建所為（
    無償轉讓愷他命予林雅萍部分），係犯毒品危害防制條例第
    8條第3項之轉讓第三級毒品罪。被告辜崇修所為（附表一
    部分），均係犯毒品危害防制條例第4條第3項之販賣第三級
    毒品罪。被告林俊所為，係犯毒品危害防制條例第8條第3
    項之轉讓第三級毒品罪（無償轉讓愷他命予蔡子凱部分）、
    第4條第3項之販賣第三級毒品罪（附表二部分）。被告陳
    正國所為，係犯毒品危害防制條例第8條第3項之轉讓第三級
    毒品罪（無償轉讓愷他命予郭欣部分）、第11條第2項持有
    第二級毒品罪、第5項持有第三級毒品純質淨重20公克以上
    之罪（附表三部分）。
二、又被告陳正國以一行為同時持有第二級及第三級毒品之行
    為，屬想像競合犯，依刑法第55條前段規定，應從一重之持
    有純質淨重20公克以上之第三級毒品罪處斷。被告辜重修
    所犯如附表一所示三次販賣愷他命之犯行，被告林俊所犯無
    償轉讓愷他命予蔡子凱及如附表二所示十一次販賣愷他命之
    犯行，被告陳正國所犯無償轉讓愷他命予郭欣及持有持有純
    質淨重20公克以上之第三級毒品之犯行，均係犯意各別，行
    為互異，均應予分論並罰。被告陳正國無償轉讓愷他命予
    郭欣之數量雖然不詳，但其數量僅是摻在1支香菸內，供一
    次施用，數量自不可能在20公克以上，且無證據證明係在該
    些數量以上，故無毒品危害防制條例第8條第6項加重其刑之
    適用。被告林俊於97年間，曾犯竊盜罪，經臺灣南投地方
    法院97年度投刑簡字第466號案判處有期徒刑3 月確定，並
    於97年12月22日執行完畢，此有臺灣高等法院被告前案紀錄
    表在卷可證，被告林俊於受有期徒刑執行完畢後，5年內故
    意再犯本件有期徒刑以上之罪，為累犯，所犯各罪均應加重
    其刑。被告蘇明建於偵查及審判中均自白轉讓第三級毒品
    之犯行，被告辜崇修於偵查及審判中均自白附表一所示販賣
    第三級毒品之犯行，被告林俊於偵查及原審審判中均自白轉
    讓第三級毒品及附表二所示販賣第三級毒品之犯行，所犯各
    罪均應依毒品危害防制條例第17條第2項之規定，減輕其刑
    。雖然被告林俊於本院否認有販賣愷他命予柯添益三次，惟
    此並無損於刑事追訴機關發覺其此部分犯行後，其於偵查及
    原審審判中曾經自動供述此部分不利於己之犯罪事實之行為
    ，故仍應依自白之規定予以減刑，附此敘明。被告林俊所
    犯各罪，應先加後減之。
三、原審據以論罪科刑，固非無見，惟(甲)按得沒收之物，必於犯
    罪有關係者，始屬相當（參最高法院95年台上字第6377號判
    決）。查本件於99年2月3日在被告蘇明建位於南投縣竹山鎮
    ○○路103巷8號住處所扣得之愷他命1包（毛重約0.78公克
    ），原審判決並未敘明且無證據證明與被告蘇明建轉讓愷他
    命予林雅萍之犯行有何關係，原審判決竟併予宣告沒收，(乙)
    被告林俊於附表二編號１於98年7月30日21時9分許販賣愷
    他命予廖芳卿時，係以其所有持用之0000000000號行動電話
    與廖芳卿聯絡（參警卷一第377-378頁筆錄），原審判決卻
    記載係用0000000000號行動電話聯絡等，而有未合或不當。
四、被告辜重修提起上訴請求從輕量刑，並無理由（詳後述）
    ，故就被告辜重修部分，應予駁回，被告蘇明建提起上訴
    請求從輕量刑，亦無理由（詳後述），惟原審判決既有前開
    (甲)可議之處，本院自應將被告蘇明建有罪部分，撤銷改判，
    被告林俊提起上訴請求從輕量刑，並否認販賣愷他命予柯
    添益三次，雖均無理由（量刑部分詳後述，其餘詳前述），
    惟原審判決既有前開(乙)可議之處，本院自應將被告林俊於98
    年7月30日21時9分許販賣愷他命予廖芳卿一次得款2000元部
    分，撤銷改判，其餘部分則予駁回，又被告林俊經部分撤銷
    改判後，原審判決就被告林俊據以定應執行刑之諭知即失所
    附麗，應一併撤銷。被告陳正國提起上訴請求從輕量刑，
    並否認無償轉讓愷他命予郭欣，均無理由（量刑部分詳後述
    ，其餘詳前述），應予駁回。
五、按量刑輕重係屬事實審法院得依職權自由裁量之事項，苟已
    斟酌刑法第57條各款所列情狀而未逾越法定刑度，不得遽指
    為違法（參最高法院72年度台上字第6696號、75 年度台上
    字第7033號判例要旨），且在同一犯罪事實與情節，如別無
    其他加重或減輕之原因，下級審量定之刑，亦無過重或失輕
    之不當情形，則上級審法院對下級審法院之職權行使，原則
    上應予尊重（參最高法院85年度臺上字第2446號判決）。查
    本件被告四人所犯毒品危害防制條例第4條第3項之販賣第三
    級毒品罪，其法定刑為「5年以上有期徒刑，得併科新臺幣
    700萬元以下罰金」，第8條第3項之轉讓第三級毒品罪，其
    法定刑為「3年以下有期徒刑，得併科新臺幣30萬元以下罰
    金」，第11條第5項之持有第三級毒品純質淨重20公克以上
    罪，其法定刑為「3年以下有期徒刑，得併科新臺幣30萬元
    以下罰金」，被告林俊並構成累犯，原審檢察官且當庭請求
    量處被告陳正國應執行有期徒刑1年5月，被告辜重修應執行
    有期徒刑5年4月，被告林俊應執行有期徒刑10年（參原審卷
    第377頁筆錄），是以原審就被告林俊部分依累犯之規定加
    重其刑，並就被告蘇明建、辜重修、林俊所犯各罪，均依毒
    品危害防制條例第17條第2項自白之規定減輕其刑後，審酌
    「被告蘇明建、陳正國、辜崇修、林俊均明知毒品危害甚鉅
    ，或意圖營利各別販賣第三級毒品愷他命，或轉讓第三級毒
    品愷他命予他人施用，戕害國民身心健康，惟被告蘇明建、
    陳正國、林俊均僅有一次轉讓行為，被告辜崇修、林俊其等
    販賣期間均非長，且因販賣所得之利益非鉅，被告陳正國無
    視國家禁絕毒品之政策，未經許可無故持有第二級、第三級
    毒品，且其持有之第三級毒品數量已逾法定數量，犯後除被
    告陳正國矢口否認轉讓第三級毒品犯行但坦承持有第二級、
    第三級品罪外，其餘被告蘇明建、辜崇修、林俊三人犯後均
    知坦承犯行之犯後態度」等情，分別量處被告蘇明建有期徒
    刑9月，被告辜重修如附表一所示之刑，被告林俊轉讓第三
    級毒品部分有期徒刑9月，販賣第三級毒品部分如附表二所
    示之刑，被告陳正國轉讓第三級毒品部分有期徒刑10月，持
    有第三級毒品純質淨重20公克以上部分有期徒刑6月，並定
    被告辜重修應執行刑為有期徒刑3年，被告林俊應執行刑為
    有期徒刑5年3月，被告陳正國應執行刑為有期徒刑1年2月，
    均未逾越法定刑度，亦無過重或失輕之不當情形，其中被告
    辜重修及林俊，並顯較檢察官求處之刑為輕，尤其被告辜重
    修已量至最低之刑，依前揭說明，本院對於原審所量處之刑
    ，即應予尊重，從而，本院認被告四人請求再量處更輕之刑
    ，均無理由。
六、撤銷改判部分爰審酌被告蘇明建、林俊自始至終均坦承犯行
    之態度，被告蘇明建所轉讓及被告林俊所販賣之愷他命數量
    均微，情節不重，被告林俊所得1萬5000元亦非鉅，及被告
    蘇明建、林俊所為均助長他人施用毒品成癮之惡習，戕害他
    人身心健康，對社會治安之危害甚鉅等一切情狀，分別量處
    被告蘇明建如主文所示之刑，被告林俊如附表二編號１所
    示之主刑及從刑，並就被告林俊所犯各罪之主刑部分，定如
    主文所示之應執行刑。另沒收部分：(一)按毒品危害防制條例
    第19條第1項規定，犯販賣毒品罪者，其犯罪所得之財物均
    沒收之，係採義務沒收主義，故販賣毒品所得之對價，不問
    其中成本若干，利潤多少，均應全部諭知沒收，貫徹政府查
    禁煙毒之決心，以符立法本旨，是以被告林俊為如附表二編
    號１所示之販賣愷他命所得1萬5000元，雖未扣案，仍應
    宣告沒收，如全部或一部不能沒收時，以其財產抵償之。(二)
    未扣案之行動電話機具1支（含0000000000號SIM卡1片）係
    被告林俊所有，此經被告林俊坦承在卷（參第754號他卷二
    第199頁筆錄），並供販賣愷他命予附表二編號１廖芳卿
    之用，此經本院調查屬實，依毒品危害防制條例第19條第1
    項規定，應併予宣告沒收，如全部或一部不能沒收時，追徵
    其價額。(三)扣案之夾鍊袋1疊，係被告林俊所有，並供其販
    賣愷他命予附表二編號１廖芳卿之用，此經被告林俊坦承
    在卷（參原審卷第351 頁筆錄），依毒品危害防制條例第19
    條第1項規定，應併予宣告沒。(四)本件於99年2月3日在被告
    蘇明建位於南投縣竹山鎮○○路103巷8號住處雖扣得愷他命
    1包（毛重約0.78公克），惟被告蘇明建自始至終均供稱該
    包愷他命係其自己要施用的，此有各該筆錄在卷可考，且扣
    案時間距離被告蘇明建於98年8月5日轉讓愷他命予林雅萍之
    時間，已相隔約半年之久，復無任何證據證明該包愷他命與
    被告蘇明建本件轉讓愷他命之犯行有關，依前揭說明，自非
    能遽以宣告沒收。(五)本件除經原審判決及本院沒收之物外，
    其他扣案物均查無與案情有何相關之積極證據，與沒收條件
    不符，尚非能併予宣告沒收，附此敘明。
肆、無罪部分：
一、公訴意旨另以：被告蘇明建明知愷他命（Ketamine，俗稱K
    他命）係屬毒品危害防制條例第2條第2項第3款所列管之第
    三級毒品，依法不得販賣，竟基於販賣第三級毒品以營利之
    犯意，而為下列販賣愷他命之行為：(一)於98年7月29日21時3
    7分許，以0000000000號行動電話與林雅萍所持有之0000000
    000號行動電話聯繫後，旋於同日晚間不詳時間，在南投縣
    竹山鎮某路邊，以400元代價，販賣第三級毒品愷他命1小包
    予林雅萍，供林雅萍施用。(二)於98年10月間某日，在其所經
    營位於南投縣竹山鎮○○路579號機車租賃公司內，以1400
    元價格，販賣愷他命1小包予郭欣，供郭欣施用。(三)自98年1
    1月間某日起，迄99年2月3日為警逮捕時止，在其位於南投
    縣竹山鎮○○路103巷8號住處，以每次3萬元價格，販賣愷
    他命予林俊共三次，供林俊販賣之用。因認被告蘇明建此部
    分涉犯毒品危害防制條例第4條第3項之販賣第三級毒品罪嫌
    云云。
二、按犯罪事實應依證據認定之，無證據不得認定犯罪事實；
    又不能證明被告犯罪或其行為不罰者，應諭知無罪之判決，
    刑事訴訟法第154條第2項、第301條第1項分別定有明文。
    認定不利於被告之事實，須依積極證據，苟積極證據不足為
    不利於被告事實之認定時，即應為有利於被告之認定，更不
    必有何有利之證據；又事實之認定，應憑證據，如未能發現
    相當證據，或證據不足以證明，自不能以推測或擬制之方法
    ，以為裁判基礎；且刑事訴訟法上所謂認定犯罪事實之積極
    證據，係指適合於被告犯罪事實之認定之積極證據而言，雖
    不以直接證據為限，間接證據亦包括在內，然而無論直接或
    間接證據，其為訴訟上之證明，須於通常一般之人均不致有
    所懷疑，而得確信其為真實之程度者，始得據為有罪之認定
    ，倘其證明尚未達到此一程度，而有合理之懷疑存在時，致
    使無從形成有罪之確信，根據「罪證有疑，利於被告」之證
    據法則，即不得遽為不利被告之認定（參最高法院30年上字
    第816號、29年上字第3105號、40年台上字第86號、76年台
    上字第4986號判例)。施用毒品者所稱其向某人買受毒品
    之指證，不得作為有罪判決之唯一證據，仍須調查其他必要
    之證據，以察其是否與事實相符，為最高法院歷年來之見解
    ，良以毒品買受者之指證，其憑信性於通常一般人已有所懷
    疑，尚難確信其為真實，況依修正前毒品危害防制條例第17
    條之規定，其供出毒品來源而破獲者，復得減輕其刑，則其
    指證之真實性猶有疑慮，是施用毒品者之指證，其真實性有
    待其他必要證據加以補強，茲所謂必要之補強證據，固不以
    證明販賣毒品犯罪構成要件之全部事實為必要，但以與施用
    者之指證具有相當之關聯性為前提，其經與施用者之指證綜
    合判斷，已達於通常一般人均不致有所懷疑，而得確信施用
    者之指證為真實者，始得為有罪之認定（參最高法院93年度
    台上字第6750號判決）。
三、本件檢察官起訴及提起上訴認被告蘇明建涉有前開罪嫌，無
    非係以證人林雅萍、郭欣、林俊於警詢、偵查中之證述，
    0000000000號行動電話通訊監察譯文等為其主要依據，檢
    察官上訴意旨並稱證人林雅萍於原審審理時改稱98年7月29
    日原本欲向被告蘇明建購買愷他命，但被告蘇明建不肯收錢
    ，故此部分縱使不構成販賣第三級毒品罪，亦有違反毒品危
    害防制條例第8條第3項之轉讓第三級毒品罪等語。
四、本院訊據被告蘇明建，堅詞否認有為販賣第三級毒品愷他命
    之行為，辯稱：98年7月29日那天林雅萍在苗栗上班，因
    為酒醉沒有回竹山，所以伊並未與林雅萍見面，98年10月
    間某日，是郭欣自己到伊經營的機車行，伊有請郭欣進來坐
    ，至於其他事情，是郭欣與林俊聯絡的，伊並不知情，伊
    與林俊只是朋友，伊尚且須要請林俊幫忙買毒品，怎可能賣
    毒品給林俊等語。
五、被訴販賣愷他命予林雅萍部分經查：
(一)、證人林雅萍於99年2月3日在警詢中證稱：「（問：警方提
    示通訊監察譯文及播放音檔，98年7月29日21時37分，00000
    00000號行動電話與0000000000號行動電話之對話內容【B（
    證人林雅萍）：喂。A（被告蘇明建）：喂，妳那用好了嘛
    。B：用好了。A：用好都不說。B：？A：我這有比較好的。
    B：是喔，我晚上就回去了。A：好拉妳再打。B：恩。】內
    容意思為何，內容中我這有比較好的，係指何物？）其通話
    內容是要購買毒品愷他命，其意思指的是毒品愷他命的好跟
    壞（純度）。」、「（問：該次妳向蘇明建購買毒品愷他命
    交易數量、金額、地點、時間為何？）該次沒有交易成功。
    」等語（參警卷一第353頁背面筆錄），於99年2月3日在
    檢察官偵訊中具結證稱：「（問：98年7月29日，妳有打電
    話向蘇明建買愷他命？）是。」、「（問這次買多少錢的愷
    他命，交易地點？）400元，我們約在竹山某路邊交易。」
    等語（參第754號他卷一第155頁筆錄），於99年8月18日
    在原審審理中具結證稱：「（問：妳在97年8、9月間，是否
    有常到他竹山鎮○○路103巷8號那邊跟他一起住？）也不常
    啦。」、「（問：有沒有同居的意思？）是有同居，當時是
    男女朋友關係。」、「（問：提示警卷卷一第353頁背面，
    林雅萍偵訊筆錄，根據卷裡面資料，98年7月29日晚上大概2
    1時37分的時候，妳跟蘇明建有一通電話的對話，這通電話
    妳有印象嗎？）有這通對話。」、「（問：那他問妳，妳那
    用好了是指什麼東西？）茶葉。」、「（問：那妳在警察局
    怎麼講說這通電話是要買愷他命，還說這次愷他命沒有交易
    成功？在警察局是否有這樣說？）我已經忘了，不記得，應
    該不是這一通吧。」、「（問：警察是問妳這一通，妳就這
    樣子回答，妳說通話內容是要買愷他命，該次交易沒有成功
    ？）這時候我在苗栗上班，晚上沒有回去。」、「（問：妳
    說98年7月29日在苗栗上班，那天晚上沒有回去？）沒有。
    」、「（問：妳沒有回竹山，沒有跟蘇明建見面就對了？）
    對。」、「（問：這樣跟妳在檢察官面前講的不一樣，妳在
    檢察官面前講說98年7月29日妳有打電話跟蘇明建買愷他命
    共400元，是約定在竹山的路邊交易，這跟妳剛才講的不一
    樣，到底哪個才是真的？在警察局那邊講的對，還是在檢察
    官那邊講的對？）警訊筆錄的對。」、「（問：那妳在檢察
    官那邊為何說，7月29日400元在竹山的路邊交易？）我就不
    知道日期。」、「（問：妳確定98年7月29日在苗栗，並沒
    有回竹山嗎？）確定。」、「（檢察官問：檢察官之前在南
    投地檢署問妳的時候，應該也是有提示這份7月29日的通訊
    監察譯文，妳看提示的通訊監察譯文，對不對？）對。」、
    「（檢察官問：為何剛才律師問妳的時候，叫妳看這份7月
    29日通訊監察譯文，妳的回答跟妳上次做證時候，回答的是
    不一樣？）沒有。」、「（檢察官問：那當天確實是購買40
    0元的愷他命嗎？）就我有拿錢給蘇明建，他不拿。」、「
    （檢察官問：蘇明建也有要將毒品賣給妳的意思，只是後來
    沒跟你收錢？）他就說只有這裡這樣子，不用跟我拿錢。」
    、「（辯護人問：還是跟妳確認一下，事實上妳講的兩個版
    本是不一樣的，再確認一下，妳曾經有無跟蘇明建約在竹山
    的某路邊交易愷他命？）沒有，我問他說有沒有，他說沒有
    ，沒有交易。」、「（辯護人問：妳問蘇明建有無愷他命？
    他說沒有？）我剛好要上班，在路邊遇到他。」、「（問：
    那沒有在路邊交過東西給妳嗎？）沒有，都在蘇明建家。」
    等語（參原審卷第172-194頁筆錄），於100年2月24日在
    本院審理中具結證稱：「（問：在98年7月29日你到底有無
    跟蘇明建見面，有無拿到愷他命？妳在原審，辯護人問妳這
    個問題時，妳說沒有，後來檢察官問妳時，妳說有，到底實
    情為何？）沒有這回事。」、「（問：為什麼辯護人、檢察
    官問你的問題，妳的回答會不一樣呢？）原來我對日期是不
    清楚，那時候檢察官問我，日期部分我聽不清楚。」等語（
    參本院卷第184頁筆錄）。
(二)、綜證人林雅萍前揭所證可知其：於警詢中稱98年7月29日2
    1時37分那通電話譯文，是要向被告蘇明建購買愷他命，但
    並沒有交易成功，於檢察官偵訊中稱當天有與被告蘇明建
    約在竹山某路邊交易400元愷他命，於原審審理中辯護人
    詰問時先稱當天其在苗栗，並未回竹山與被告蘇明建見面，
    嗣檢察官詰問時又稱有向被告蘇明建買400元愷他命，但被
    告蘇明建不拿錢，並稱不曾在路邊向被告蘇明建拿愷他命過
    ，於本院審理中稱當天沒有與被告蘇明建見面這回事。足
    見證人林雅萍對於98年7月29日有無向被告蘇明建購買愷他
    命，甚至有無與被告蘇明建見面，前後所述不一，差異甚大
    ，而顯有瑕疵。
(三)、本院忖諸證人林雅萍於98年7月29日當時，與被告蘇明建尚
    為男女朋友並同居，證人林雅萍若有從苗栗下班回到竹山，
    自應回同居處找被告蘇明建，自不可能在竹山路邊向被告蘇
    明建索取愷他命，及上開電話譯文並無法證明渠二人當天確
    有碰面甚或完成愷他命交易（或交付）等情，認此部分除證
    人林雅萍前後不一而有瑕疵之證述外，並無其他證據可資證
    明，依前揭最高法院判例、判決意旨，自非能單據證人林雅
    萍顯有瑕疵之證述，而遽認被告蘇明建有販賣或轉讓愷他命
    予證人林雅萍。
六、被訴販賣愷他命予郭欣部分經查：
(一)、證人郭欣於99年2月23日在警詢中證稱：「我於98年10、1
    1月間在被告蘇明建之機車租賃公司內，以1400元向被告蘇
    明建購買愷他命1包。」等語（參警卷一第368-369頁筆錄）
    ，於99年2月23日在檢察官偵訊中具結證稱：「我向被告
    蘇明建買過一次價值1400之愷他命，時間是於98年10月或11
    月，地點係在被告蘇明建機車租賃公司內，愷他命是被告蘇
    明建親自交給我的。」等語（參第560號偵卷172頁筆錄），
    於99年8月18日在原審審理中具結證稱：「我該次是要跟
    林俊買，我跟林俊講好1400元，林俊叫我直接去被告蘇明建
    公司拿，我到公司跟被告蘇明建說我要拿愷他命，被告蘇明
    建稱不知道，我告訴被告蘇明建愷他命在廚房櫃子裡，被告
    蘇明建帶我進去，我拿一拿就出來了。」等語（參原審卷第
    207-209頁筆錄）。足徵證人郭欣先稱是向被告蘇明俊購買
    ，嗣改稱係向林俊購買，前後所述不一。
(二)、被告林俊於100年2月24日在本院供稱：「（問：你是不是蘇
    明建叫你賣給郭欣或者你跟蘇明建一起賣給郭欣？）不是，
    是我賣給郭欣的。」、「（問：為何郭欣會這樣說？）就是
    郭欣打電話給我的時候，我人在斗六，我叫郭欣他到我公司
    去拿，結果郭欣到達那裡及如何遇到蘇明建的情形，我並不
    知道，郭欣到達的時候，他有打電話給我問我說，東西在何
    處，我有告訴他，要他自己去拿，結果他是有自己去拿。」
    、「（問：你的愷他命如何來？）斗六的阿修。」、「（問
    ：你叫郭欣去拿東西，是要郭欣到那裡拿？）到我公司的廚
    房，我是跟他說，廚房放碗筷的櫥櫃，這可以打開，自己拿
    。」、「（問：你公司與蘇明建公司是同一地方？）我沒有
    公司，我因為每天都會去蘇明建公司，所以我把毒品藏放在
    廚房那邊。」、「（問：這公司是什麼公司？）機車租賃。
    」、「（問：既然是放在蘇明建公司裡，是不是蘇明建的東
    西？）不是蘇明建的，因為我常去蘇明建公司，有時候我會
    住在這邊，所以我會藏放這邊。」等語（參本院卷第203-20
    4頁筆錄）。
(三)、綜上可知，此次賣愷他命給郭欣者為被告林俊，並非被告蘇
    明建，又雖然愷他命係藏放在被告蘇明建所經營機車租賃公
    司之廚房碗櫃中，但並無證據證明係被告蘇明建與被告林俊
    共同販賣予證人郭欣，另證人郭欣在原審審理中雖然證稱其
    到被告蘇明建所經營之機車租賃公司拿取愷他命時，有對被
    告蘇明建說要拿愷他命乙事，惟此僅有證人郭欣唯一之證述
    ，於無其他證據補強下，亦非能遽認被告蘇明建係知情，而
    基於幫助之意思，引導證人郭欣至廚房拿取愷他命甚至親自
    將愷他命交給證人郭欣。
七、被訴販賣愷他命予林俊部分經查：
(一)、證人林俊於99年2月10日在檢察官偵訊中具結證稱：「我
    自98年11月起到現在，共向被告蘇明建購買三次愷他命，每
    次3萬元，地點都在被告蘇明建住處。」等語（參第560號偵
    卷第142頁筆錄），於98年8月18日在原審審理中具結證稱
    ：「我於檢察官偵查時所為之供述係屬虛偽陳述，因我祖母
    有心臟病，我很多天沒有回家，我祖母會緊張，我為求交保
    乃向檢察官虛偽陳述我共向被告蘇明建購買三次愷他命，實
    際上我是向斗六1名真實姓名年籍均不詳綽號阿修之人購買
    三次愷他命。」等語（參原審卷第212-215頁筆錄）。足徵
    證人林俊前後所述不一而有瑕疵。又證人林俊於99年2月3日
    經警查獲後，當天在警詢及檢察官偵訊中均陳稱其愷他命之
    來源為斗六「阿修」之人（參警卷一第90頁背面、第754號
    他卷二第199頁筆錄），且證人林俊於99年2月10日於前揭證
    述後，旋於99年2月12日經檢察官以無羈押之必要當庭釋放
    ，並限制住居（參第506號偵卷第158-164頁），是以被告林
    俊在原審審理中之前揭證述，尚非全然無據。
(二)、綜上，檢察官認被告蘇明俊於前揭時地販賣愷他命予證人林
    俊三次部分，除證人林俊前後不一而有瑕疵之證述外，並無
    其他證據可資證明，依前揭最高法院判例、判決意旨，自非
    能單據證人林俊之證述，而為被告蘇明俊此部分有罪之認定
    。
八、此外，復查無其他積極證據足資證明被告蘇明俊有何公訴人
    所指之此部分犯行，依前揭法條規定，此部分自應為被告蘇
    明俊無罪之判決，原審就此部分以不能證明被告蘇明俊犯罪
    為由，均諭知無罪之判決，並無不合。檢察官上訴意旨，仍
    執前詞指摘原判決不當，提起上訴，為無理由，應予駁回。
據上論斷，應依刑事訴訟法第368條、第369條第1項前段、第364
條、第299條第1項前段，毒品危害防制條例第4條第3項、第8條
第3項、第17條第2項、第19條第1項，刑法第11條、第47條、第
51條第5款，判決如主文。
本案經檢察官徐錫祥到庭執行職務。
中    華    民    國   100    年    3     月    10    日
            刑事第七庭    審判長法  官  林  榮  龍
                                法  官  王  義  閔
                                法  官  李  秋  娟
以上正本證明與原本無異。
販賣第三級毒品部分如不服本判決應於收受送達後十日內向本院
提出上訴書狀，其未敘述上訴之理由者，並得於提起上訴後十日
內向本院補提理由書（均須按他造當事人之人數附繕本）「切勿
逕送上級法院」，其餘不得上訴。
                                書記官  詹  錫  朋
中    華    民    國   100    年    3     月    10    日
附表一：（被告辜崇修販賣第三級毒品部分）
┌──┬───┬─┬─────────┬───────┬───┬───┬─────────────┐
│編號│買  家│次│  聯  絡  方  式  │交  易  時  間│交  易│交易數│                          │
│    │      │數│                  │              │地  點│量與價│                          │
│    │      │  │                  │              │      │格即所│宣  告  主  刑  及  從  刑│
│    │      │  │                  │              │      │得（新│                          │
│    │      │  │                  │              │      │臺幣）│                          │
├──┼───┼─┼─────────┼───────┼───┼───┼─────────────┤
│１  │林泰澍││林泰澍、陳成琦親至│98年11月11日14│辜崇修│價值  │辜崇修販賣第三級毒品，處有│
│    │陳成琦│  │辜崇修位於南投縣竹│時46分許後不久│位於南│2000元│期徒刑貳年陸月。          │
│    │      │  │山鎮○○街3之3號住│              │投縣竹│之愷他│未扣案因販賣第三級毒品所得│
│    │      │  │處洽談            │              │山鎮林│命    │之財物新臺幣貳仟元沒收，如│
│    │      │  │                  │              │圯街3 │      │全部或一部不能沒收時，以其│
│    │      │  │                  │              │之3號 │      │財產抵償之。              │
│    │      │  │                  │              │住處附│      │                          │
│    │      │  │                  │              │近    │      │                          │
├──┼───┼─┼─────────┼───────┼───┼───┼─────────────┤
│２  │江禎育││江禎育、郭文龍親至│99年1月20日某 │江禎育│價值  │辜崇修販賣第三級毒品，處有│
│    │郭文龍│  │車行與辜崇修洽談  │時許          │位於南│1700元│期徒刑貳年陸月。          │
│    │      │  │                  │              │投縣竹│之愷他│未扣案因販賣第三級毒品所得│
│    │      │  │                  │              │山鎮大│命    │之財物新臺幣壹仟柒佰元沒收│
│    │      │  │                  │              │明路40│      │，如全部或一部不能沒收時，│
│    │      │  │                  │              │3巷12 │      │以其財產抵償              │
│    │      │  │                  │              │號住處│      │之。                      │
│    │      │  │                  │              │附近巷│      │                          │
│    │      │  │                  │              │子    │      │                          │
├──┼───┼─┼─────────┼───────┼───┼───┼─────────────┤
│３  │陳成琦││辜崇修至位於南投縣│99年2月1日17時│南投縣│價值  │辜崇修販賣第三級毒品，處有│
│    │      │  │竹山鎮○○路○段延 │許            │竹山鎮│2000元│期徒刑貳年陸月。          │
│    │      │  │平派出所斜對面之「│              │集山路│之愷他│未扣案因販賣第三級毒品所得│
│    │      │  │二姐檳榔攤」買檳榔│              │2段延 │命    │之財物新臺幣貳仟元沒收，如│
│    │      │  │，適遇陳成琦，陳成│              │平派出│      │全部或一部不能沒收時，以其│
│    │      │  │琦乃先給付2000元予│              │所斜對│      │財產抵償之。              │
│    │      │  │辜崇修，再由辜崇修│              │面之「│      │                          │
│    │      │  │將愷他命攜至上址檳│              │二姐檳│      │                          │
│    │      │  │榔攤交予陳成琦。  │              │榔」  │      │                          │
└──────────────────────────────┴───┴─────────────┘
附表二：（被告林俊販賣第三級毒品部分）
┌──┬───┬─┬─────────┬───┬───┬───┬───┬─────────────┐
│編號│買  家│次│  聯  絡  方  式  │時  間│交  易│交  易│交易數│                          │
│    │      │數├────┬────┤      │時  間│地  點│量與價│                          │
│    │      │  │買家使用│被告使用│      │      │      │格即所│宣  告  主  刑  及  從  刑│
│    │      │  │電話門號│電話門號│      │      │      │得（新│                          │
│    │      │  │        │        │      │      │      │臺幣）│                          │
├──┼───┼─┼────┼────┼───┼───┼───┼───┼─────────────┤
│１  │廖芳卿││0923-   │0981-   │98年7 │98年7 │南投縣│價值  │林俊販賣第三級毒品，累犯，│
│    │      │  │106062  │812139  │月30日│月30日│名間鄉│1萬500│處有期徒刑貳年拾月。      │
│    │      │  │        │（起訴書│20時8 │21時9 │「銀座│0元之 │未扣案因販賣第三級毒品所得│
│    │      │  │        │誤載為  │分許  │分許  │」KTV │愷他命│之財物新臺幣壹萬伍仟元沒收│
│    │      │  │        │0000-000│      │      │外某處│      │，如全部或一部不能沒收時，│
│    │      │  │        │144）   │      │      │      │      │以其財產抵償之。          │
│    │      │  │        │        │      │      │      │      │未扣案之行動電話機具壹支（│
│    │      │  │        │        │      │      │      │      │含0000000000號SIM卡壹片） │
│    │      │  │        │        │      │      │      │      │沒收，如全部或一部不能沒收│
│    │      │  │        │        │      │      │      │      │時，追徵其價額。          │
│    │      │  │        │        │      │      │      │      │扣案之夾鍊袋一疊沒收。    │
│    │      ├─┼────┼────┼───┼───┼───┼───┼─────────────┤
│    │      ││同    上│0919-   │99年1 │99年1 │廖芳卿│價值  │林俊販賣第三級毒品，累犯，│
│    │      │  │        │772144  │月7日 │月7日 │位於南│2000元│處有期徒刑貳年捌月。      │
│    │      │  │        │        │18時56│19時許│投縣名│之愷他│未扣案因販賣第三級毒品所得│
│    │      │  │        │        │分許  │      │間鄉中│命    │之財物新臺幣貳仟元沒收，如│
│    │      │  │        │        │      │      │正村下│      │全部或一部不能沒收時，以其│
│    │      │  │        │        │      │      │灣巷3 │      │財產抵償之。              │
│    │      │  │        │        │      │      │之10號│      │扣案之SONY ERICSSON牌行動 │
│    │      │  │        │        │      │      │住處外│      │電話機具壹支（含0000000000│
│    │      │  │        │        │      │      │某處（│      │號SIM卡壹片）、夾鍊袋一疊 │
│    │      │  │        │        │      │      │檢察官│      │，均沒收。                │
│    │      │  │        │        │      │      │起訴書│      │                          │
│    │      │  │        │        │      │      │就此誤│      │                          │
│    │      │  │        │        │      │      │載為2 │      │                          │
│    │      │  │        │        │      │      │之10號│      │                          │
│    │      │  │        │        │      │      │，應予│      │                          │
│    │      │  │        │        │      │      │更正）│      │                          │
│    │      ├─┼────┼────┼───┼───┼───┼───┼─────────────┤
│    │      ││同    上│同    上│99年1 │99年1 │同  上│價值  │林俊販賣第三級毒品，累犯，│
│    │      │  │        │        │月11日│月11日│      │2000元│處有期徒刑貳年捌月。      │
│    │      │  │        │        │16時21│17時許│      │之愷他│未扣案因販賣第三級所得之財│
│    │      │  │        │        │分許  │      │      │命    │物新臺幣貳仟元沒收，如全部│
│    │      │  │        │        │      │      │      │      │或一部不能沒收時，以其財產│
│    │      │  │        │        │      │      │      │      │抵償之。                  │
│    │      │  │        │        │      │      │      │      │扣案之SONY ERICSSON牌行動 │
│    │      │  │        │        │      │      │      │      │電話機具壹支（含0000000000│
│    │      │  │        │        │      │      │      │      │號SIM卡壹片）、夾鍊袋一疊 │
│    │      │  │        │        │      │      │      │      │，均沒收。                │
│    │      ├─┼────┼────┼───┼───┼───┼───┼─────────────┤
│    │      ││同    上│同    上│99年1 │99年1 │同  上│價值  │林俊販賣第三級毒品，累犯，│
│    │      │  │        │        │月22日│月22日│      │2000元│處有期徒刑貳年捌月。      │
│    │      │  │        │        │19時47│20時11│      │之愷他│未扣案因販賣第三級所得之財│
│    │      │  │        │        │分許  │分許  │      │命    │物新臺幣貳仟元沒收，如全部│
│    │      │  │        │        │      │      │      │      │或一部不能沒收時，以其財產│
│    │      │  │        │        │      │      │      │      │抵償之。                  │
│    │      │  │        │        │      │      │      │      │扣案之SONY ERICSSON牌行動 │
│    │      │  │        │        │      │      │      │      │電話機具壹支（含0000000000│
│    │      │  │        │        │      │      │      │      │號SIM卡壹片）、夾鍊袋一疊 │
│    │      │  │        │        │      │      │      │      │，均沒收。                │
│    │      ├─┼────┼────┼───┼───┼───┼───┼─────────────┤
│    │      ││同    上│同    上│99年1 │99年1 │同  上│價值  │林俊販賣第三級毒品，累犯，│
│    │      │  │        │        │月24日│月24日│      │2000元│處有期徒刑貳年捌月。      │
│    │      │  │        │        │20時2 │20時30│      │之愷他│未扣案因販賣第三級所得之財│
│    │      │  │        │        │分許  │分許  │      │命    │物新臺幣貳仟元沒收，如全部│
│    │      │  │        │        │      │      │      │      │或一部不能沒收時，以其財產│
│    │      │  │        │        │      │      │      │      │抵償之。                  │
│    │      │  │        │        │      │      │      │      │扣案之SONY ERICSSON牌行動 │
│    │      │  │        │        │      │      │      │      │電話機具壹支（含0000000000│
│    │      │  │        │        │      │      │      │      │號SIM卡壹片）、夾鍊袋一疊 │
│    │      │  │        │        │      │      │      │      │，均沒收。                │
├──┼───┼─┼────┼────┼───┼───┼───┼───┼─────────────┤
│２  │柯添益││0960-   │同    上│99年1 │左列時│林俊位│價值  │林俊販賣第三級毒品，累犯，│
│    │      │  │740272  │        │月10日│間後不│於南投│400元 │處有期徒刑貳年柒月。      │
│    │      │  │        │        │凌晨2 │久    │縣竹山│之愷他│未扣案因販賣第三級所得之財│
│    │      │  │        │        │時48分│      │鎮集山│命    │物新臺幣肆佰元沒收，如全部│
│    │      │  │        │        │許    │      │路一段│      │或一部不能沒收時，以其財產│
│    │      │  │        │        │      │      │98巷65│      │抵償之。                  │
│    │      │  │        │        │      │      │號住處│      │扣案之SONY ERICSSON牌行動 │
│    │      │  │        │        │      │      │附近  │      │電話機具壹支（含0000000000│
│    │      │  │        │        │      │      │      │      │號SIM卡壹片）、夾鍊袋一疊 │
│    │      │  │        │        │      │      │      │      │，均沒收。                │
│    │      ├─┼────┼────┼───┼───┼───┼───┼─────────────┤
│    │      ││同    上│同    上│99年1 │同  上│南投縣│價值  │林俊販賣第三級毒品，累犯，│
│    │      │  │        │        │月10日│      │竹山鎮│400元 │處有期徒刑貳年柒月。      │
│    │      │  │        │        │18時45│      │大明路│之愷他│未扣案因販賣第三級所得之財│
│    │      │  │        │        │分許  │      │「燦坤│命    │物新臺幣肆佰元沒收，如全部│
│    │      │  │        │        │      │      │3C」附│      │或一部不能沒收時，以其財產│
│    │      │  │        │        │      │      │近某處│      │抵償之。                  │
│    │      │  │        │        │      │      │      │      │扣案之SONY ERICSSON牌行動 │
│    │      │  │        │        │      │      │      │      │電話機具壹支（含0000000000│
│    │      │  │        │        │      │      │      │      │號SIM卡壹片）、夾鍊袋一疊 │
│    │      │  │        │        │      │      │      │      │，均沒收。                │
│    │      ├─┼────┼────┼───┼───┼───┼───┼─────────────┤
│    │      ││同    上│同    上│99年1 │同  上│林俊位│價值  │林俊販賣第三級毒品，累犯，│
│    │      │  │        │        │月14日│      │於南投│2000元│處有期徒刑貳年捌月。      │
│    │      │  │        │        │凌晨2 │      │縣竹山│約3.5 │未扣案因販賣第三級所得之財│
│    │      │  │        │        │、3時 │      │鎮集山│公克之│物新臺幣貳仟元沒收，如全部│
│    │      │  │        │        │許    │      │路一段│愷他命│或一部不能沒收時，以其財產│
│    │      │  │        │        │      │      │98巷65│      │抵償之。                  │
│    │      │  │        │        │      │      │號住處│      │扣案之SONY ERICSSON牌行動 │
│    │      │  │        │        │      │      │附近  │      │電話機具壹支（含0000000000│
│    │      │  │        │        │      │      │      │      │號SIM卡壹片）、夾鍊袋一疊 │
│    │      │  │        │        │      │      │      │      │，均沒收。                │
├──┼───┼─┼────┼────┼───┼───┼───┼───┼─────────────┤
│３  │李勝翔││049-    │同    上│99年1 │99年1 │南投縣│價值  │林俊販賣第三級毒品，累犯，│
│    │      │  │0000000 │        │月21日│月21日│竹山鎮│2000元│處有期徒刑貳年捌月。      │
│    │      │  │        │        │22時5 │22時30│大明路│之愷他│未扣案因販賣第三級所得之財│
│    │      │  │        │        │分許  │分許  │「燦坤│命    │物新臺幣貳仟元沒收，如全部│
│    │      │  │        │        │      │      │3C」前│      │或一部不能沒收時，以其財產│
│    │      │  │        │        │      │      │      │      │抵償之。                  │
│    │      │  │        │        │      │      │      │      │扣案之SONY ERICSSON牌行動 │
│    │      │  │        │        │      │      │      │      │電話機具壹支（含0000000000│
│    │      │  │        │        │      │      │      │      │號SIM卡壹片）、夾鍊袋一疊 │
│    │      │  │        │        │      │      │      │      │，均沒收。                │
│    │      ├─┼────┼────┼───┼───┼───┼───┼─────────────┤
│    │      ││0928-   │同    上│99年1 │99年1 │同  上│價值  │林俊販賣第三級毒品，累犯，│
│    │      │  │430014  │        │月24日│月24日│      │2000元│處有期徒刑貳年捌月。      │
│    │      │  │        │        │凌晨2 │凌晨3 │      │之愷他│未扣案因販賣第三級所得之財│
│    │      │  │        │        │時44分│時30分│      │命    │物新臺幣貳仟元沒收，如全部│
│    │      │  │        │        │許    │許    │      │      │或一部不能沒收時，以其財產│
│    │      │  │        │        │      │      │      │      │抵償之。                  │
│    │      │  │        │        │      │      │      │      │扣案之SONY ERICSSON牌行動 │
│    │      │  │        │        │      │      │      │      │電話機具壹支（含0000000000│
│    │      │  │        │        │      │      │      │      │號SIM卡壹片）、夾鍊袋一疊 │
│    │      │  │        │        │      │      │      │      │，均沒收。                │
│    │      ├─┼────┼────┼───┼───┼───┼───┼─────────────┤
│    │      ││同    上│同    上│99年1 │99年1 │同  上│價值  │林俊販賣第三級毒品，累犯，│
│    │      │  │        │        │月25日│月25日│      │2000元│處有期徒刑貳年捌月。      │
│    │      │  │        │        │17時59│19時許│      │之愷他│未扣案因販賣第三級所得之財│
│    │      │  │        │        │許    │      │      │命    │物新臺幣貳仟元沒收，如全部│
│    │      │  │        │        │      │      │      │      │或一部不能沒收時，以其財產│
│    │      │  │        │        │      │      │      │      │抵償之。                  │
│    │      │  │        │        │      │      │      │      │扣案之SONY ERICSSON牌行動 │
│    │      │  │        │        │      │      │      │      │電話機具壹支（含0000000000│
│    │      │  │        │        │      │      │      │      │號SIM卡壹片）、夾鍊袋一疊 │
│    │      │  │        │        │      │      │      │      │，均沒收。                │
└──────────────────────────────┴───┴─────────────┘
附表三：（被告陳正國所持有之第二級及第三級毒品）
┌──┬─────────┬───────────┬────────┐
│編號│  品  名 種 類    │  驗前數量暨重量      │ 驗後數量暨重量 │
├──┼─────────┼───────────┼────────┤
│１  │第二級毒品MDMA（米│1顆(淨重0.32公克)     │餘破損顆粒      │
│    │白色圓形藥錠，俗稱│                      │(淨重0.17公克)  │
│    │搖頭丸，含微量MDA │                      │                │
│    │、愷他命）        │                      │                │
├──┼─────────┼───────────┼────────┤
│２  │第二級毒品MDA（紅 │1.5顆(總淨重0.34公克) │餘破損顆粒      │
│    │色圓形藥錠）      │                      │(總淨重0.09公克)│
├──┼─────────┼───────────┼────────┤
│３  │第三級毒品硝甲西泮│8顆（總淨重1.50公克） │7顆(總淨重1.31公│
│    │(橘色圓形藥錠，俗 │                      │克)             │
│    │稱一粒眠，含微量愷│                      │                │
│    │他命)             │                      │                │
├──┼─────────┼───────────┼────────┤
│４  │第三級毒品愷他命（│1包（驗前毛重100.52公 │1包（總淨重99.19│
│    │白色細晶體）      │克；總淨重99.32公克； │公克）          │
│    │                  │驗前純質淨重約98.32公 │                │
│    │                  │克）                  │                │
└──┴─────────┴───────────┴────────┘